【裁判字號】    89,附民,39
【裁判日期】    920117
【裁判案由】    因業務過失傷害案附帶民訴
【裁判全文】
臺灣臺北地方法院刑事附帶民事判決                  八十九年度附民字第三九號
    原      告  甲○○  住台北縣中和市○○路二一０號八樓
    訴訟代理人  江旻書律師
    被      告  乙○○  住台北市○○路八四一巷二十四弄九號四樓
    訴訟代理人  葉天昱律師
    被      告  財團法人宏恩綜合醫院
    法定代理人  石奉周   住同.
    訴訟代理人  彭上華律師
右列被告因八十八年度訴字第一八三七號業務過失致死案件，經原告提起附帶民事訴
訟，本院判決如左：
    主  文
原告之訴及假執行之聲請均駁回。
    事  實
一、原告方面：
（一）聲明：
      被告應給付原告新台幣（下同）五百萬元，及自起訴狀繕本送達之翌日起至清
      償日止，按年息百分之五計算之利息。並願供擔保請准宣告假執行。
（二）陳述：
      被告乙○○係被告財團法人宏恩綜合醫院（以下簡稱宏恩醫院）之特約醫師，
      為從事醫療業務之人，適有病患許慶文因連續解黑色大便達二日，於民國八十
      七年十月十六日前往宏恩醫院就診，經宏恩醫院院長黃國泰醫師診視後以其患
      有上消化道出血症要求其住院，乙○○乃於同年月十七日為許慶文實施胃鏡檢
      查診斷其患有十二指腸潰瘍，詎料同年月十八日十九時十五分許，許慶文發生
      突然性大量出血，乙○○對於病患許慶文腸胃出血時，應注意、能注意密切追
      蹤其生命徵象，血液常規，胃鏡追蹤檢查及血紅素變化，且在許慶文發生大出
      血時應即時對其予以輸血，竟疏未追蹤許慶文之血紅素變化，於大量出血時亦
      疏未對許慶文輸血，致許慶文因迴腸血管結構不良，致消化道大量出血休克死
      亡，爰依民法第一八四條、第一八八條、第一九二條之侵權行為損害賠償請求
      權，及消費者保護法第七條第三項、五十一條請求被告負賠償責任。
二、被告方面：
（一）聲明：
      原告之訴駁回；如受不利判決，願供擔保請准免為假執行之宣告。
（二）陳述：
      被告乙○○辯稱：其並無過失。
      被告財團法人宏恩綜合醫院（以下簡稱宏恩醫院）則稱被告譚建民係其特約醫
      師，依雙方所簽訂之合約書被告乙○○應對其病患負完全責任，且本件急救過
      程並無不當等語置辯。
    理  由
一、按刑事訴訟諭知無罪、免訴、不受理之判決者，對於附帶民事訴訟部分以判決駁
    回原告之訴，刑事訴訟法第五百零三條第一項前段定有明文。
二、本件被告被訴業務過失致死一案，業經刑事判決諭知無罪，依照上開說明，原告
    之訴，自應予以駁回。假執行之聲請，亦失所依據，併予駁回。
據上結論：依刑事訴訟法第五百零三條第一項前段，判決如主文。
中     華     民     國      九十二      年     一     月      十七     日
                                      臺灣臺北地方法院刑事第九庭
                                          法  官  吳  佳  薇
右正本證明與原本無異。
如不服本判決，應於判決送達後十日內向本院提出上訴狀(應抄附繕本)。告訴人
或被害人如對於本判決不服者，應具備理由請求檢察官上訴，其上訴期間之計算
係以檢察官收受判決正本之日期為準。
                                          書記官    許博為
中      華      民      國      九十二      年    一    月  十七    日


司法院資訊處製作；財團法人民間司法改革基金會備份。
